【裁判字號】    98,裁,3062
【裁判日期】    981210
【裁判案由】    都市計畫法
【裁判全文】
最  高  行  政  法  院  裁  定
                                      98年度裁字第3062號
上  訴  人  莊順昌即金燦興商號
訴訟代理人  簡燦賢  律師
被 上訴 人  花蓮縣政府
代  表  人  甲○○
上列當事人間都市計畫法事件，上訴人對於中華民國98年8月27
日臺北高等行政法院98年度訴字第1078號判決，提起上訴，本院
裁定如下：
    主  文
上訴駁回。
上訴審訴訟費用由上訴人負擔。
    理  由
一、按對於高等行政法院判決之上訴，非以其違背法令為理由，
    不得為之，行政訴訟法第242條定有明文。依同法第243條第
    1項規定，判決不適用法規或適用不當者，為違背法令；而
    判決有同條第2項所列各款情形之一者，為當然違背法令。
    是當事人對於高等行政法院判決上訴，如依行政訴訟法第24
    3條第1項規定，以高等行政法院判決有不適用法規或適用不
    當為理由時，其上訴狀或理由書應有具體之指摘，並揭示該
    法規之條項或其內容；若係成文法以外之法則，應揭示該法
    則之旨趣；倘為司法院解釋或本院之判例，則應揭示該判解
    之字號或其內容。如以行政訴訟法第243條第2項所列各款情
    形為理由時，其上訴狀或理由書，應揭示合於該條項各款之
    事實。上訴狀或理由書如未依此項方法表明，或其所表明者
    與上開法條規定不合時，即難認為已對高等行政法院判決之
    違背法令有具體之指摘，其上訴自難認為合法。
二、本件上訴人於民國92年10月間依據「花蓮縣都市計畫保護區
    、農業區土地使用審查要點」規定，向被上訴人申請在花蓮
    縣吉安鄉○○段77地號都市計畫農業區土地上設置金燦興商
    號之「廢棄物資源回收貯存場」使用，案經被上訴人受理後
    ，即依申請計畫書內容辦理相關審查作業，經查上開土地係
    屬「吉安都市計畫」範圍內農業區土地，審查作業即以「吉
    安都市計畫」範疇為主軸，依基地坐落地點查核是否符合「
    花蓮縣都市計畫保護區、農業區土地使用審查要點」第8點
    之「都市計畫保護區、農業區土地使用審查要項表」使用項
    目規定。經查核該基地面臨20公尺之計畫道路，附近均為農
    業區，符合農業區土地使用審查要項表第3項目規定，惟建
    築物（辦公室）平面配置圖、側、立面圖部分未繪製送審，
    被上訴人原擬函請補正，嗣上訴人申請毗鄰之80地號土地一
    併作為該廢棄物資源回收貯存場使用，被上訴人乃退回原申
    請書，請上訴人一併辦理申請補正。上訴人復於93年1月將
    補正完竣之計畫書送被上訴人審核，被上訴人遂以93年1月
    16日府城計字第09300018620號函(下稱系爭授益處分)核准
    上訴人在太昌段77、80地號土地設置「廢棄物資源回收貯存
    場」使用。嗣因97年8月11日訴外人陳明祥等人向被上訴人
    陳情金燦興商號（太昌段77、80地號）距住宅區未達規定之
    100公尺，經被上訴人再查閱比對基地坐落之「吉安都市計
    畫」圖，100公尺內均為農業區確無住宅區無訛，惟將毗鄰
    之「吉安（鄉公所附近）都市計畫」圖剪貼套疊後發現該基
    地距「吉安（鄉公所附近）都市計畫」住宅區確實不足100
    公尺，被上訴人乃認與「花蓮縣都市計畫保護區、農業區土
    地使用審查要點」第8點之「都市計畫保護區、農業區土地
    使用要項表」使用項目3應具備條件及規定事項第2項距離得
    在100公尺以上之規定不符。被上訴人乃以97年12月3日府城
    計字第0970185864A號函(下稱原處分)通知上訴人，撤銷上
    開系爭授益處分其失效日自98年12月10日起算。上訴人不服
    ，提起訴願及行政訴訟，均遭駁回，遂提起本件上訴。其上
    訴意旨略以：上訴人並無行政程序法第119條所列信賴不值
    得保護之情形，亦無「明知行政處分違法或因重大過失而不
    知者」之情形，且系爭授益處分之信賴利益顯然大於欲維護
    之公益，原審對於上訴人之上開主張漏未審酌，逕行維持原
    處分及訴願決定，自有判決不備理由之違法等語，雖以該判
    決違背法令為由，惟核其上訴理由，係就原審取捨證據、認
    定事實之職權行使，指摘其為不當，並就原審已論斷者，泛
    言未論斷，而非具體表明合於不適用法規、適用法規不當、
    或行政訴訟法第243條第2項所列各款之情形，難認對該判決
    之如何違背法令已有具體之指摘。依首開規定及說明，應認
    其上訴為不合法。
三、據上論結，本件上訴為不合法。依行政訴訟法第249條第1項
    前段、第104條、民事訴訟法第95條、第78條，裁定如主文
    。
中    華    民    國    98    年    12    月    10    日
                    最高行政法院第五庭
                        審判長法官  黃  璽  君
                              法官  劉  介  中
                              法官  鄭  忠  仁
                              法官  吳  東  都
                              法官  陳  金  圍
以  上  正  本  證  明  與  原  本  無  異
中    華    民    國    98    年    12    月    11    日
                              書記官  王  福  瀛


司法院資訊處製作；財團法人民間司法改革基金會備份。
